【裁判字號】    97,交聲,1562
【裁判日期】    970909
【裁判案由】    聲明異議
【裁判全文】
臺灣高雄地方法院交通事件裁定        97年度交聲字第1562號
原處分機關  交通部公路總局高雄區監理所
異  議  人  甲○○
即受處分
上列受處分人因違反道路交通管理處罰條例案件，對於交通部公
路總局高雄區監理所所為之處分（原處分：高監自裁字第裁80-Z
00000000號），聲明異議，本院裁定如下：
    主  文
異議駁回。
    理  由
一、原處分意旨略以：異議人即受處分人甲○○於民國97年3 月
    10 日 上午8 時21分駕駛車號VK-0098 號自用小客車，行經
    國道1 號高速公路北上316 公里處，因未依標線指示行車，
    經內政部警政署國道公路警察局第四警察隊逕行舉發異議人
    「行駛高速公路未依標線指示行車」，並開立公警局交字第
    Z00000000 號舉發違反道路交通管理事件通知單，而交通部
    公路總局高雄區○○○○○道路交通管理處罰條例第33條第
    1 項第13款規定，於97年7 月9 日以高監自裁字第裁80-Z00
    000000號裁決書裁處異議人罰鍰新臺幣（下同）6,000 元。
    異議人接獲裁決書後，不服上開裁決處分，於法定期間內向
    本院聲明異議。
二、本件異議意旨略以：舉發違反道路交通管理事件通知單以掛
    號郵寄車籍地址，經郵局郵遞送達未晤，也許掛號信件領取
    通知被撕掉，也許被風吹走，而異議人並未有違規未繳罰鍰
    紀錄，本件罰鍰由3,000 元加倍至6,000 元，請求撤銷原處
    分等語。
三、按汽車行駛於高速公路，未依標誌、標線、號誌指示行車，
    處汽車駕駛人新臺幣（下同）3,000 元以上6,000 元以下罰
    鍰，道路交通管理處罰條例第33條第1 項第13款定有明文。
    次按處理違反道路交通管理事件，有關文書送達之程序，依
    行政程序法之規定，此為違反道路交通管理事件統一裁罰基
    準即處理細則第5 條所明定。又送達，於應受送達人之住居
    所、事務所或營業所為之，於應送達處所不獲會晤應受送達
    人時，得將文書付與有辨別事理能力之同居人、受雇人或應
    送達處所之接收郵件人員；送達，不能依前二條規定為之者
    ，得將文書寄存送達地之地方自治或警察機關，並做送達通
    知書兩份，一份黏貼於應受送達人住居所、事務所、營業所
    或其就業處所門首，另一份交由鄰居轉交或置於該送達處所
    信箱或其他適當位置，以為送達；前項情形，由郵政機關為
    送達者，得將文書寄存於送達地之郵政機關，行政程序法第
    72 條 第1 項前段、第73條第1 項、第74條第1 項、第2 項
    分別定有明文。而行政機關依行政程序法而為文書之送達，
    專依該法律之規定，且該法並無準用民事訴訟法或刑事訴訟
    法關於寄存送達自寄存之日起10日生效規定之規定，是文書
    合法寄存送達後，當自寄存之日起即時生效。
四、經查：
  (一)首先，異議人於97年3 月10日上午8 時21分駕駛車號VK-009
    8 號自用小客車，行經國道1 號高速公路北上316 公里處，
    因未依標線指示行車，經內政部警政署國道公路警察局第四
    警察隊逕行舉發，並由原處分機關就其行駛高速公路未依標
    線指示行車部分之交通違規行為裁處鍰6,000 元之事實，有
    原處分機關97年7 月9 日高監自裁字第裁80-Z00000000號違
    反道路交通管理事件裁決書1 份附卷可稽，且為異議人所不
    爭執，是異議人有如上述之交通違規行為，堪以認定。
  (二)其次，本件舉發違反道路交通管理事件通知單業據國道公路
    警察局第四警察隊經由郵務送達，經投遞於異議人位於高雄
    縣彌陀鄉○○村○○路中山巷1 弄2 橫15號之住所，因未獲
    會晤異議人本人，亦無受領文書之同居人、受雇人或應受送
    達處所接收郵件人，而於97年4 月9 日將該通知單寄存於彌
    陀郵局，並作送達通知書2 份分別黏貼於應受送達人之住居
    所及置於該受送達處所信箱或其他適當位置，此有送達證書
    1 紙在卷可佐，而前開高雄縣彌陀鄉○○村○○路中山巷1
    弄2 橫15號確為異議人之住所，亦據異議人於聲明異議狀中
    載明無誤，有聲明異議狀1 紙在卷可查，是國道公路警察局
    第四警察隊將舉發違反道路交通管理事件通知單為上開之寄
    存送達，於法並無不合。而依前開規定，該送達自寄存之日
    即發生效力，則異議人既有如前述之交通違規行為，亦未曾
    於原處分機關裁決前自動繳納罰鍰或依規定到案聽候裁決，
    原處分機關乃逕行裁決，並依道路交通管理處罰條例第33條
    第1 項第13款規定，裁處異議人罰鍰6,000 元，於法並無不
    合。從而，本件異議為無理由，應予駁回。
五、依道路交通案件處理辦法第19條前段，裁定如主文。
中    華    民    國    97    年    9     月    9     日
                      交通法庭      法  官  陳盈吉
以上正本證明與原本無異。
如不服本裁定，應於收受送達後5 日內向本院提出抗告狀。
中    華    民    國    97    年    9     月    9     日
                                    書記官  陳展榮


司法院資訊處製作；財團法人民間司法改革基金會備份。
